臺灣屏東地方法院刑事判決　　　　　　110年度簡上字第106號
上　訴　人
即　被　告　陳毅立




上列被告因傷害案件，不服本院中華民國110 年4 月9 日110 年
度簡字第512 號第一審刑事簡易判決（起訴案號：110 年度偵緝
字第9號），提起上訴，本院管轄之第二審合議庭判決如下：
    主      文
上訴駁回。
    事實及理由
一、第二審判決書，得引用第一審判決書所記載之事實、證據及
    理由，對案情重要事項第一審未予論述，或於第二審提出有
    利於被告之證據或辯解不予採納者，應補充記載其理由。刑
    事訴訟法第373 條定有明文。又對於簡易判決有不服者，得
    上訴於管轄之第二審地方法院合議庭，並準用第三編第一章
    及第二章除第361 條以外之規定，觀之刑事訴訟法第455 條
    之1 第1 項、第3 項亦明。
二、本案經本院合議庭審理結果，認原審以上訴人即被告陳毅立
    （下稱被告）係犯刑法第277 條第1 項之傷害罪，判處拘役
    30日，如易科罰金，以新臺幣（下同）1,000 元折算1 日。
    核其認事用法，俱無違誤，量刑亦以行為人之責任為基礎，
    審酌刑法第57條各款所列情形，為科刑輕重標準之綜合考量
    ，堪認允洽，應予維持，除證據部分補充被告於本院審理時
    之自白，並引用第一審判決書記載之事實、證據及理由（如
    附件），另補充論述證據能力及駁回上訴之理由。
三、檢察官、被告於本院上訴審就本判決所引用之傳聞證據，均
    明示同意有證據能力（參本院卷第50頁），本院認此等傳聞
    證據之取得均具備任意性、合法性，其內容與本件待證事實
    具有關聯性，合於一般證據之採證基本條件，以之作為證據
    ，均屬適當，依刑事訴訟法第159 條之5 第1 項規定，皆有
    證據能力。
四、駁回上訴之理由：
(一) 被告上訴意旨略以：被告因患中度障礙，欠缺對一般事物
     之判斷能力，因事發當日與孫明貴在一起，所以受牽連，
     被告沒有與被害人有任何恩怨，只是出手毆打被害人頭部
     兩下，判處拘役30日顯然過重，請撤銷改判，從輕量刑云
     云。
(二) 按量刑係法院就繫屬個案犯罪之整體評價，為事實審法院
     得依職權自由裁量之事項。量刑判斷當否之準據，應就判
     決之整體觀察為綜合考量，不可摭拾其中片段，遽予評斷
     。即就個案量刑審酌之情狀為整體綜合之觀察，苟係以行
     為人之責任為基礎，並已斟酌刑法第57條各款所列情狀，
     基於刑罰目的性之考量、刑事政策之取向，以及行為人刑
     罰感應力之衡量等因素為之觀察，倘其刑之量定並未逾越
     公平正義之精神，客觀上亦不生量刑畸重之裁量權濫用，
     自不得任意指摘為違法。又在同一犯罪事實與情節，如別
     無其他加重或減輕之原因，下級審法院量定之刑，亦無過
     重或失輕之不當情形，則上級審法院對下級審法院之職權
     行使，原則上應予尊重（最高法院85年度台上字第2446號
     判決、106 年度台上字第1930號判決意旨參照）。原審以
     本案事證明確，認被告係犯刑法第277 條第1 項之傷害罪
     ，衡以傷害罪之法定刑為「5 年以下有期徒刑、拘役或50
     萬元以下罰金」，原審在前揭法定刑範圍內量刑，自屬適
     法，原審並審酌被告與告訴人素不相識，並無宿怨，僅因
     告訴人勸阻不合己意，不思以理性、和平方式解決爭端，
     與孫明貴徒手毆打告訴人，致告訴人受有上開傷害，且迄
     未賠償告訴人所受損害，所為誠屬不該；又念被告犯後終
     能坦承犯行之態度，兼衡其自述其教育程度、工作狀況及
     家庭生活狀況等一切情狀，判處前開刑罰及諭知易科罰金
     之折算標準。經核原審以前開等情及刑法第57條所列各款
     情形，為其量刑責任之基礎，已兼顧相關有利與不利之科
     刑資料，詳予審酌並具體說明量刑之理由，要無逾越法定
     刑度，或濫用自由裁量權限之違法或罪刑顯不相當之處，
     罰當其罪。至被告於原審判決後，檢附國軍花蓮總醫院附
     設民眾診療服務處診斷證明書，上載: 「診斷: 思覺失調
     症」一情而為上訴理由。然衡諸上開就診時間為110 年4
     月6 日、110 年9 月15日，顯係被告於行為後前往就診之
     資料，無足證明被告本案行為時有精神障礙之事實，更無
     從證明被告為本件傷害行為時，有因思覺失調症受影響而
     無辨識行為違法之能力或能力顯著漸低之情形，自無從引
     為被告有利之認定，附此敘明。
(三) 綜上，原審認事用法並無不當，量刑亦屬妥適，被告上訴
     意旨所指各節，原審均予審酌，被告上訴意旨猶執前詞，
     對於原審量刑職權之適法行使指摘欠當，並無理由，應予
     駁回。
據上論斷，應依刑事訴訟法第455 條之1 第1 項、第3 項、第36
8 條、第373條 ，判決如主文。
本案經檢察官劉俊儀提起公訴，檢察官王光傑到庭執行職務。
 
中    華    民    國   110    年    11    月    16    日
　
                  刑事第五庭  審判長法  官  林鈴淑
                                    法  官  程耀樑
                                    法  官  沈婷勻
以上正本證明與原本無異。
本判決不得上訴。
中    華    民    國   110    年    11     月   16    日
                                    書記官 温訓暖
附錄本案所犯法條全文
中華民國刑法第277條
傷害人之身體或健康者，處 5 年以下有期徒刑、拘役或 50 萬
元以下罰金。
犯前項之罪，因而致人於死者，處無期徒刑或 7 年以上有期徒
刑；致重傷者，處 3 年以上 10 年以下有期徒刑。
　
『附件』
臺灣屏東地方法院刑事簡易判決          110年度簡字第512號
公  訴  人  臺灣屏東地方檢察署檢察官
被      告  陳毅立  男  民國00年0月00日生
                    身分證統一編號：Z000000000號
                    住屏東縣○○市○路巷00○00號
                    居花蓮縣○○市○○○街0號
上列被告因傷害案件，經檢察官提起公訴（109 年度偵字第4037
號），被告於本院準備程序中自白犯罪，本院認宜以簡易判決處
刑（原受理案號：110 年度訴緝字第9 號），經本院合議庭裁定
由受命法官獨任逕以簡易判決處刑如下：
    主      文
陳毅立共同犯傷害罪，處拘役參拾日，如易科罰金，以新臺幣壹
仟元折算壹日。
    事實及理由
一、陳毅立與孫明貴（所涉共同傷害部分，另經本院判決有罪確
    定）於民國109 年4 月22日下午6 時35分許，在屏東縣屏東
    市○○路00號即民族夜市第66號攤位前，因孫明貴不滿金泉
    里里長莊美香向其勸阻不要擾亂夜市商家，遂擬對莊美香動
    粗，蘇信榮見狀上前勸誡，詎孫明貴先對蘇信榮辱罵三字經
    「幹你娘」，復與陳毅立共同基於傷害之犯意聯絡，共同徒
    手毆打蘇信榮之頭部、臉部、嘴角、胸部、腹部等身體部位
    ，並與蘇信榮拉扯，致蘇信榮跌倒在地，而受有頭部其他部
    位鈍傷、腹壁挫傷、左側膝部挫傷等傷害。
二、上開犯罪事實，業據被告陳毅立於本院準備程序中坦承不諱
    ，核與證人即告訴人蘇信榮、證人莊美香於警詢及偵訊時之
    證述情節均大致相符，並有告訴人之衛生福利部屏東醫院診
    斷證明書1 份、現場蒐證及員警拍攝當天告訴人外觀照片共
    8 張等附卷可憑，足徵被告上開任意性自白與事實相符，應
    堪採信。本案事證明確，被告犯行堪以認定，應依法論科。
三、論罪科刑：
  ㈠核被告所為，係犯刑法第277 條第1 項之傷害罪。
  ㈡被告與孫明貴共同毆打告訴人，其與孫明貴間就上開犯行，
    有犯意聯絡與行為分擔，為共同正犯。
  ㈢爰審酌被告與告訴人間本不相識，並無宿怨，竟僅因告訴人
    出面勸阻不合己意，不思以理性、和平方式解決爭端，率爾
    與孫明貴，以徒手之方式共同毆打告訴人，致告訴人受有上
    開傷害，且迄未賠償告訴人所受損害，所為誠屬不該；惟念
    被告犯後終能坦承犯行之態度，兼衡其自述其教育程度、工
    作狀況及家庭生活狀況（詳見訴緝卷第62頁）等一切情狀，
    量處如主文所示之刑，並諭知易科罰金之折算標準。
四、依刑事訴訟法第449 條第2 項、第3 項、第454 條第1 項，
    逕以簡易判決處刑如主文。
五、如不服本判決，得於判決書送達之日起20日內，向本院提出
    上訴狀，上訴於本院第二審合議庭（須附繕本）。
本案經檢察官劉俊儀提起公訴，檢察官吳聆嘉到庭執行職務。
中    華    民    國   110    年    4     月    9     日
                          簡易庭   法  官  陳芸葶
以上正本證明與原本無異。
中    華    民    國   110    年    4     月    9     日
                                   書記官  陳恩慈